臺灣高雄地方法院民事裁定
110年度消債更字第63號
聲  請  人  李英美  
0000000000000000

代  理  人  呂家鳳律師
上列當事人因消費者債務清理事件聲請更生，本院裁定如下：
    主  文
聲請人李英美自中華民國一一○年六月二十三日下午四時起開始
更生程序。
命司法事務官進行本件更生程序。
    理  由
一、聲請意旨略以：伊有不能清償債務情事，前向本院聲請調解
    債務清償方案，惟調解不成立。伊又未經法院裁定開始清算
    程序或宣告破產，爰聲請更生等語。
二、按債務人不能清償債務或有不能清償之虞者，得依本條例所
    定更生或清算程序，清理其債務；債務人無擔保或無優先權
    之本金及利息債務總額未逾新臺幣（下同）12,000,000元者
    ，於法院裁定開始清算程序或宣告破產前，得向法院聲請更
    生；法院開始更生程序之裁定，應載明其年、月、日、時，
    並即時發生效力；法院開始更生或清算程序後，得命司法事
    務官進行更生或清算程序，必要時得選任律師、會計師或其
    他適當之自然人或法人1人為監督人或管理人，消費者債務
    清理條例（下稱消債條例）第3條、第16條第1項、第42條第
    1項、第45條第1項分別定有明文。
三、經查：
  ㈠聲請人前於民國109年12月11日提出債權人清冊，向本院聲請
    調解債務清償方案，經本院109年度司消債調字第713號受理
    ，於110年1月26日調解不成立，聲請人於同日以言詞聲請更
    生等情，業經本院依職權調閱上開調解卷宗核閱無訛。
  ㈡聲請人於107年度至109年度申報所得各為249,075元、277,47
    8元、272,492元，平均每月所得各為20,756元、23,123元、
    22,708元（本裁定計算式均採元以下4捨5入），名下無財產
    ，雖有新光人壽保單，惟為團險，無解約金；又聲請人罹頸
    椎第5及6節、第6及7節椎間盤突出，自105年1月1日起於威
    務股份有限公司任職，於高雄榮民總醫院協助護理師為病患
    移位，108年實領收入共計291,554元，109年平均每月實領
    收入約23,951元【計算式：（35,693＋22,593＋22,593＋22,59
    3＋22,793＋22,593＋23,593＋22,593＋22,593＋22,593＋22,593＋2
    4,593）÷12＝23,951】，110年1月至2月實領收入各29,716元
    、22,066元，除108年1月19日領取勞保家屬死亡喪葬津貼72
    ,000元外，未領取補助或給付，長子孫佑銓於108年1月至7
    月每月給付2,000元至3,000元扶養費，共給付17,500元，10
    9年2月至8月每2至3個月給付3,000元扶養費，共給付8,750
    元，109年9月至11月僅給付3,000元，自109年12月起即未給
    付扶養費；另聲請人父親於107年12月24日殁，業就父親之
    遺產辦理抛棄繼承等情，有財政部高雄國稅局107年至108年
    綜合所得稅各類所得資料清單及財產歸屬資料清單【本院10
    9年度司消債調字第713號卷（下稱調卷）第19至21頁】、10
    9年稅務電子閘門財產所得調件明細表（本案卷第80頁）、
    財產及收入狀況說明書（調卷第5至7頁）、債權人清冊（調
    卷第84至86頁）、戶籍謄本（調卷第4頁）、勞工保險被保
    險人投保資料表（調卷第24頁）、個人商業保險查詢結果表
    （本案卷第36頁）、財團法人金融聯合徵信中心前置協商專
    用債權人清冊（調卷第12至14頁）、信用報告（調卷第15至
    17頁）、社會補助查詢表（本案卷第62至64頁）、高雄市政
    府都市發展局函（本案卷第21頁）、勞動部勞動力發展署高
    屏澎東分署函（本案卷第24頁）、勞動部勞工保險局函（本
    案卷第25頁）、存簿暨帳戶交易明細（調卷第27至65頁、本
    案卷第31至34頁）、威務股份有限公司函（本案卷第26至27
    頁）、薪資單（調卷第22至23頁、本案卷第30頁）、臺灣臺
    北地方法院執行命令（調卷第25至26頁）、高雄榮民總醫院
    診斷證明書（本案卷第43頁）、連續處方箋（本案卷第44頁
    ）、財政部高雄國稅局函（本案卷第65至66頁）、臺灣高雄
    少年及家事法院公告（本案卷第69頁）、新光人壽保險股份
    有限公司陳報狀（本案卷第67頁）等附卷可證。依聲請人上
    述工作、收入情形，認以聲請人109年平均每月收入23,951
    元，核算其現在償債能力之基礎，堪認妥適。
  ㈢關於聲請人個人日常必要支出部分，聲請人雖主張每月支出2
    2,541元（包含每月房屋租金3,166元）乙情，並提出租賃契
    約（調卷第66頁）、中國信託銀行帳戶交易明細（調卷第31
    至65頁）為證。惟按債務人必要生活費用，以最近1年衛生
    福利部或直轄市政府所公告當地區每人每月最低生活費1.2
    倍定之，消債條例第64條之2第1項定有明文。本院參酌衛福
    部社會司所公告110年度高雄市最低生活費為13,341元，又
    該最低生活費用之標準，係照當地最近1年平均每人可支配
    所得中位數60％訂定，依其基準之家庭收支調查報告調查表
    格式所示有關經常性支出之調查項目，包括利息支出、食品
    、衣著、房租及水費、電費、醫療保健、交通、娛樂、教育
    等，已涵蓋聲請人所陳報之支出項目。是本院認聲請人必要
    生活費用以最低生活費之1.2倍即16,009元計算已足，逾此
    範圍難認必要。
  ㈣承上，聲請人目前每月收入約23,951元，扣除個人必要支出1
    6,009元後，尚餘7,942元，而聲請人目前負債總額為1,708,
    581元（調卷第87至105頁、第109頁、第117至121頁，包括
    ：國泰世華銀行、台灣企銀、板信銀行、聯邦銀行、元大銀
    行、台新銀行、中國信託銀行、台灣銀行、裕融企業股份有
    限公司、滙誠第二資產管理股份有限公司），以每月所餘逐
    年清償，至少須約18年（計算式：1,708,581÷7,942÷12≒18
    ）始能清償完畢，應認其已不能清償債務。此外，聲請人無
    擔保或無優先權之債務總額未逾12,000,000元，且無消債條
    例第6條第3項、第8條或第46條各款所定駁回更生聲請之事
    由存在。則聲請人聲請更生為有理由，應予准許，爰命司法
    事務官進行本件更生程序。
四、依消債條例第11條第1 項、第45條第1 項、第16條第1 項，
    裁定如主文。
中　　華　　民　　國　　110 　年　　6 　　月　　23　　日
              　　民事庭　　法　官　賴寶合
以上正本係照原本作成。
本裁定不得抗告。
中　　華　　民　　國　　110 　年　　6 　　月　　23　　日
  　                        書記官　胡美儀